# 外币报表折算权益类科目的汇率选择

提问人：流波将月去 时间：2017-06-18 16:33:19
求助： 按《企业会计准则讲解 2010 》的第二十章外币报表折算的规定：资产负债表中的资产和负债项目，采用资产负债表日的即期汇率折算，所有者权益项目除“未分配利润”项目外，其他项目采用发生时的即期汇率折算。 那么问题来了，在首次承接一个境外公司审计的时候，审计的年度往往是好几个年度，权益类科目的变动较为频繁，需要根据每一笔变动查询发生时的即期汇率吗，实务中有没有较为简化的处理方式？

回答人：chenyiwei
要看你的审计目的。如果是收购审计（对并购标的的历史财务信息审计），则可以采用简化的处理方式。可参考《瑞华研究 2010 ～2016 汇编》之“问题5-1-23（外币报表折算汇率问题）”。 在实际操作中，一直追溯到该被收购公司的成立日的汇率，往往是很困难的，也不必要。

提问人：流波将月去 时间：2017-06-19 22:10:15
谢谢陈版主的耐心解答！计学撮要里的问题我看了，讲述的是并购过程中比较报表采用汇率的问题，因被收购单位采用特殊的编制基础，且追述到 1945 年切实不可行，故采用了购买的折算汇率。 我目前碰到的不是并购，是对境外公司（母公司）2014-2016年的财务报表进行审计，该公司系 2003 年在境外成立，权益类科目的汇率采用是否正确，会影响到综合收益的金额，不知道有没有更为谨慎的处理方式。

回答人：chenyiwei
如果需要从成立开始追溯，则只能依据当时的历史汇率逐年折算和滚存下来。不过获取此处所需的历史汇率应不困难。